【裁判字號】    90,上易,2163
【裁判日期】    900627
【裁判案由】    贓物
【裁判全文】
臺灣高等法院刑事判決                            九十年度上易字第二一六三號
    上  訴  人  臺灣新竹地方法院檢察署檢察官
    被      告  甲○○
右上訴人因被告贓物案件，不服臺灣新竹地方法院九十年度易字第三九四號，中華民
國九十年五月四日第一審判決（起訴案號：臺灣新竹地方法院檢察署八十九年度偵字
第二七八二號）提起上訴，本院判決如左：
    主  文
原判決撤銷，發回臺灣新竹地方法院。
    理  由
一、本件公訴意旨如附件聲請簡易判決處刑書所載。
二、原審判決略以：按同一案件曾經判決確定者，法院應諭知免訴之判決；並得不經
    言詞辯論為之，刑事訴訟法第三百零二條第一款、第三百零七條分別定有明文。
    經查被告甲○○前因於民國八十九年三月初某日，在新竹縣湖口鄉某處，自年籍
    不詳之人士處收受他人失竊之自小客車贓物，經臺灣新竹地方法院檢察署檢察官
    認為涉有收受贓物犯行提起公訴，並經臺灣新竹地方法院以八十九年度易字第一
    三八九號判決確定在案（確定日期為九十年四月六日），有該刑事判決影本一件
    附卷可稽，並經臺灣新竹地方法院調閱上開刑事卷宗查明。而本件檢察官以被告
    甲○○，於八十九年五月十七日，在新竹市○○路「ＩＱ鋼珠遊樂場」，自不詳
    姓名、綽號「烏龍」之成年男子處收受車牌號碼ＨＱＱ－６３１號機車，認為被
    告涉有收受贓物罪嫌，與前開臺灣新竹地方法院八十九年度易字第一三八九號被
    告甲○○收受贓物案件，其犯罪時間緊接、方法相同，且均係觸犯基本構成要件
    相同之罪名，被告甲○○顯係基於概括犯意反覆實施，自形式以觀，具有連續犯
    之裁判上一罪關係。是被告所犯同一收受贓物案件既已經臺灣新竹地方法院以八
    十九年度易字第一三八九號判決確定在在案，揆諸右開法條規定，諭知免訴之判
    決，固非無見。
三、惟查本件被告係於八十九年五月十七日上午，在新竹市○○路「ＩＱ鋼珠遊樂場
    」向綽號「烏龍」者借騎本件贓物機車，且並與「烏龍」者約明將於當日中午騎
    返原借用地返還該贓物機車，業據被告於偵查中供明在卷，依被告借用機車之場
    所及借用後短時間內即預計返還之情事以觀，被告是否臨時起意，向「烏龍」者
    借用該贓物機車代步而收受贓物，尚非無研求餘地。本件被告於原審並未到庭，
    就被告在主觀犯意上，收受本件贓物與前案收受贓物二犯行，是否具備概括犯意
    ，應有再調查必要。原審遽認本件為前案既判力所及，而諭知免訴之判決，尚嫌
    速斷。檢察官上訴意旨，執此指摘原判決不當，請求撤銷改判，為有理由，自應
    由本院將原判決撤銷，發回原審法院更為適當之處置，並不經言詞辯論為之。
據上論斷，應依刑事訴訟法第三百六十九條第一項但書、第三百七十二條，判決如主
文。
中      華      民      國      九十      年      六      月    二十七  日
                              臺灣高等法院刑事第二十一庭
                                  審判長法  官  葉  騰  瑞
                                        法  官  江  國  華
                                        法  官  莊  明  彰
右正本證明與原本無異。
不得上訴。
                                        書記官  廖  嫣  雯
中      華      民      國      九十      年      六      月    二十八  日


司法院資訊處製作；財團法人民間司法改革基金會備份。
